---
title: "fun_kontaktu_sumai"
author: "Ema Malinauskaite"
date: "2/12/2020"
output: html_document
---

```{r include=FALSE}
library("tidyverse")
library("data.table")
library("compareDF")
library("tidyr")
library("matlib")
```

# Funkcija: fun_kontaktu_sumai

```{r}
fun_kontaktu_sumai <- function(liz_kont, nul_lentele_plat) { #pirmas - kontaktu lentele, antras - nuline lentele

liz_kont_matrica <- as.matrix(data.frame(ar_1 = liz_kont$V6, ar_2 = liz_kont$V13))

surusiuoti_pavad <- liz_kont_matrica %>% 
  split(., row(.)) %>% sapply(
  . %>% sort %>% paste(collapse = "_")
) %>% data.frame

kont_sumos<- cbind(liz_kont, surusiuoti_pavad) %>% 
  rename(kontakto_tipas = ".") %>% 
  group_by(kontakto_tipas) %>% 
  summarise(kontakto_suma = sum(V15)) 

kont_sumos_plat <- spread(kont_sumos, kontakto_tipas, kontakto_suma)

sujungta <- full_join(nul_lentele_plat, kont_sumos_plat) %>% 
  gather() %>% 
  group_by(key) %>% 
  summarise(kontakto_suma = sum(value)) %>% 
  mutate_all(~replace(., is.na(.), 0)) %>% 
  spread(., key, kontakto_suma)

return(sujungta)
}
```

## Bandymas 

Duomenu ikelimas:
```{r}
lizocimo_kontaktai <- data.table::fread("./wtx/1L63.contacts.interresidue.table")
nuline_lentele_platusis <- readr::read_rds("./data/nuline_lentele_platusis.rds")
```

```{r}
paruosta_lentele <- fun_kontaktu_sumai(lizocimo_kontaktai, nuline_lentele_platusis)

paruosta_lentele
```

# Funkcija: fun_kont_sum_ir_temp_skirtumams
(jos turetu tureti tiek pat eiluciu)

## Paruosiamoji dalis
### Paruosiamos wt ir wtx kontaktu plotu lenteles
```{r include=FALSE}
wt_2LZM_platusis <- data.table::fread("./wt/2LZM.contacts.interresidue.table")
wtx_1L63_platusis <- data.table::fread("./wtx/1L63.contacts.interresidue.table")

wt_2LZM_platusis <- fun_kontaktu_sumai(wt_2LZM_platusis, nuline_lentele_platusis)
wtx_1L63_platusis <- fun_kontaktu_sumai(wtx_1L63_platusis, nuline_lentele_platusis)

readr::write_rds(wt_2LZM_platusis, "./data/wt_2LZM_platusis.rds")
readr::write_rds(wtx_1L63_platusis, "./data/wtx_1L63_platusis.rds")
```

### Duomenys bandymui
Bandymui bus naudojama WT = wt temperaturu lentele, kurioje isfiltruoti tiek pdb na, tiek tm na ir paimtos pirmos 6 eilutes.

Duomenu ikelimas:
```{r}
lizocimai_pagr <- readr::read_rds("./data/pro_344_sm_suppinfo.rds")
wt_2LZM_platusis <- wt_2LZM_platusis #readr::read_rds("./data/wt_platusis.rds")
```

```{r}
pdb_tm_wt_pvz <- lizocimai_pagr %>% 
  filter(WT == "wt") %>% 
  select(pdb, Tm) %>% 
  drop_na(pdb, Tm) %>% 
  head()

pdb_tm_wt_pvz
```

## Funkcijos rasymas
Si funkcija, su duotais inputais cikle pirmiausiai turetu ir pbd_termo pasiimti pirmo baltymo pdb ir perleisti per fun_kontaktu_sumai. Tada, kai turi standartizuota baltymo kontaktu lentele, ja reiketu prideti prie WT lenteles, kadangi jos abi yra placiuoju formatu, naudoti full_join kad sutikrintu pagal stulpeliu pavadinimus. 
Pavertus i ilgaji formata lenteleje su funkcija summarise suskaiciuoti skirtuma tada paversti i platuju formata vel ir prideti prie bendros lenteles kur kiekvienoj eilutej bus dvieju baltymu kontaktu skirtumas, o stulpely kontakto tipas. Po ciklo tokia lentele reiktu paversti matrica. Taip pat ciklo metu reiktu paimti temperatura, ja atimti is wt temperaturos ir prideti i kita lentele, kuri irgi bus naudojama tiesinems lygtims. outputas turetu buti dvi matricos: viena kuri turi 230 stulpeliu ir tiek eiluciu, kiek yra baltymu, kita tureti tik viena stulpeli pasirinktam termodinaminiam parametrui ir tiek pat eiluciu kaip ir kita matrica.

PASTABOS:
sitoje funkcijoje galbut labiau tiktu dirbti su matricomis, nes tuomet nereiketu naudoti funkcijos transpose, funkcija butu greitesne, bet klausimas, ar iseis viska padaryti su matrica

```{r message=FALSE}
#input:
# pdb_termo_lent - lentele, kurioje vienas stulpelis pasirinktas termodinaminis parametras, kitas stulpelis pdb failo pavadinimas
# WT_platusis - sutvarkyta pasirinkto wt placiojo formato, su kuriuo bus lyginami kiti baltymai lentele su kontaktu plotu sumomis
# WT_termo - pasirinkto termodinaminio parametro reiksme pasirinktam WT tipui
#WT_tipas - wt arba wtx
# nul_lent_plat - nuline lentele skirta fun_kontaktu_sumai

fun_kont_sum_ir_temp_skirtumams <- function(pdb_termo_lent, WT_platusis, WT_termo, WT_tipas, nul_lent_plat) {
visu_baltymu_kont_sumu_skirtumai <- data.frame()
termo_skirtumai <- data.frame() #desine tiesiniu lygciu sistemos puse matricose
#----
for (i in pdb_termo_lent$pdb) {
lizocimo_kontaktai <- data.table::fread(paste("./",WT_tipas,"/",i,".contacts.interresidue.table", sep = ""))
kontaktu_sumos <- fun_kontaktu_sumai(lizocimo_kontaktai, nul_lent_plat)
wt_ir_lizocimas <- rbind(WT_platusis, kontaktu_sumos) %>%
  transpose(keep.names = "kontakto_tipas") %>% 
  mutate(kont_sumu_skirtumas = V1 - V2) %>% 
  select(kontakto_tipas, kont_sumu_skirtumas) %>% 
  transpose(make.names = "kontakto_tipas")
visu_baltymu_kont_sumu_skirtumai <- rbind(visu_baltymu_kont_sumu_skirtumai, wt_ir_lizocimas)
lizocimo_kontaktai = NULL
#----
termo <- pdb_termo_lent %>% 
  filter(pdb == i) %>% 
  mutate(termo_skirtumas = WT_termo - .[[2]]) %>% 
  select(-Tm) 
termo_skirtumai <- rbind(termo_skirtumai,termo) 
 }
termo_skirtumai <- termo_skirtumai %>%
  transpose(make.names = TRUE)
return(list(visu_baltymu_kont_sumu_skirtumai = as.matrix(visu_baltymu_kont_sumu_skirtumai),termo_skirtumai = as.matrix(termo_skirtumai)))
}
```

```{r message=FALSE}
matricu_lenteles_pvz <- fun_kont_sum_ir_temp_skirtumams(pdb_tm_wt_pvz, wt_2LZM_platusis, 67.2, "wt", nuline_lentele_platusis)
```

```{r}
matricu_lenteles_pvz$termo_skirtumai
matricu_lenteles_pvz$visu_baltymu_kont_sumu_skirtumai
```

# Tiesines lygciu sistemos sprendimas
## wtx
### Duomenys
Duomenu ikelimas:
```{r}
lizocimai_pagr <- readr::read_rds("./data/pro_344_sm_suppinfo.rds")
```


PATIKRINT KURIE KONKRECIAI BALTYMAI CIA YRA SU MSE
```{r}
pdb_tm_wtx <- lizocimai_pagr %>% 
  filter(WT == "wtx") %>% 
  select(pdb, Tm) %>% 
  drop_na(pdb, Tm) %>% 
  filter(pdb != "1LPY",
         pdb != "1LWK",
         pdb != "1LWG",
         pdb != "1KW5",
         pdb != "1L0K",
         pdb != "1D3M",
         pdb != "1D3N",
         pdb != "1KY1",
         pdb != "1CX7",
         pdb != "1CX6")
```

```{r message=FALSE}
matricu_lenteles_wtx <- fun_kont_sum_ir_temp_skirtumams(pdb_tm_wtx, wtx_1L63_platusis, 65.8, "wtx", nuline_lentele_platusis)
```

### Sprendimas
```{r}
A <- matricu_lenteles_wtx$visu_baltymu_kont_sumu_skirtumai
b <- c(matricu_lenteles_wtx$termo_skirtumai)
showEqn(A, b)
```

```{r}
c( R(A), R(cbind(A,b)) )          # show ranks
```

```{r}
all.equal( R(A), R(cbind(A,b)) )  # consistent?
```

```{r}
Solve(A, b, fractions = TRUE)
 #%>% data.frame()
```

## wt
```{r}
pdb_tm_wt <- lizocimai_pagr %>% 
  filter(WT == "wt") %>% 
  select(pdb, Tm) %>% 
  drop_na(pdb, Tm)
pdb_tm_wt
```

```{r message=FALSE}
matricu_lenteles_wt <- fun_kont_sum_ir_temp_skirtumams(pdb_tm_wt, wt_2LZM_platusis, 67.2, "wt", nuline_lentele_platusis)
```
