---
title: "bendras skaiciavimas"
author: "Ema Malinauskaite"
date: "5/6/2020"
output: html_document
---

```{r include=FALSE}
library("tidyverse")
library("data.table")
library("compareDF")
library("tidyr")
library("matlib")
library("pracma")
library("readr")
library("caret")
library(modelr)
set.seed(6)
```

## Duomenu ikelimas
```{r}
atom_types <- "GROMOS53"
grupavimo_failas <- data.table::fread(paste0(
  "/Users/user/Desktop/praktika/r-praktika/atom types/",atom_types, ".atoms"),
  dec = ".", header = FALSE, skip = 1, encoding = "UTF-8", fill = TRUE,
  data.table = FALSE
)

lizocimai_pagr <- readr::read_rds("./data/pro_344_sm_suppinfo.rds")
pdb_tm_wt <- lizocimai_pagr %>% 
  select(pdb, deltaTm, WT) %>% 
  drop_na(pdb, deltaTm) %>% 
  filter(pdb != "2LZM" & pdb != "1L63") %>% 
  .[-(105:121),]

pdb_tm_wt
```
## fun_atomu_grupiu_sumoms

```{r}
fun_atomu_grupiu_sumoms <- function(liz_kont, grupavimo_lentele, nuline_lentele_atomu) { #pirmas kintamasis- kontaktu failas su pridetais pavadinimais ar1_atom1
  
#-------
# Atomu pervadinimas pilnesniu pavadinimu
  
  kontaktai_atomu_pavadinimai <- liz_kont %>%
  select(V6, V7, V13, V14, V15) %>% 
#  filter(V13 != "solvent") %>% 
  mutate(V7 = recode_factor(V7,"OXT" = "O")) %>% 
  mutate(V14 = recode_factor(V14,"OXT" = "O")) %>% 
  mutate(V6 = recode_factor(V6,"MSE" = "MET")) %>% 
  mutate(V13 = recode_factor(V13,"MSE" = "MET"))
  
kontaktai_atomu_pavadinimai$ar1_atom1 <- with(kontaktai_atomu_pavadinimai, paste0(V6,V7))
kontaktai_atomu_pavadinimai$ar2_atom2 <- with(kontaktai_atomu_pavadinimai, paste0(V13,V14))

#------
# Grupes priskyrimas kiekvienam atomui

kontaktai_atomu_pavadinimai <- kontaktai_atomu_pavadinimai %>%
  mutate(grupe1 = 0) %>% 
  mutate(grupe2 = 0)

grupes_pavadinimai <- rownames(grupavimo_lentele) 

for (i in grupes_pavadinimai) {
  viena_eilute <- grupavimo_lentele[i,]
  viena_eilute <- viena_eilute[,colSums(is.na(viena_eilute)) == 0]
    for (j in viena_eilute) { 
        kontaktai_atomu_pavadinimai <- kontaktai_atomu_pavadinimai %>%
        mutate(grupe1 = ifelse(ar1_atom1 == j, i, grupe1)) %>% 
        mutate(grupe2 = ifelse(ar2_atom2 == j, i, grupe2))
    }
}
#-----
# Isrusiuotu pavadinimu grupe1-grupe2 sudarymas ir kontakto sumu skaiciavimas pagal grupes
matrica_pavadinimams <- as.matrix(data.frame(grupe1 = kontaktai_atomu_pavadinimai$grupe1, grupe2 = kontaktai_atomu_pavadinimai$grupe2))

surusiuoti_pavad <- matrica_pavadinimams %>% 
  split(., row(.)) %>% sapply(
  . %>% sort %>% paste(collapse = "-")
) %>% data.frame

atom_kont_sumos <- cbind(kontaktai_atomu_pavadinimai, surusiuoti_pavad) %>% 
  rename(kontakto_tipas = ".") %>% 
  group_by(kontakto_tipas) %>% 
  summarise(kontakto_suma = sum(V15)) 

#-----
# Standartizavimas

atom_kont_sumos <- spread(atom_kont_sumos, kontakto_tipas, kontakto_suma)

sujungta <- full_join(nuline_lentele_atomu, atom_kont_sumos) %>%
  gather() %>%
  group_by(key) %>%
  summarise(kontakto_suma = sum(value)) %>%
  mutate_all(~replace(., is.na(.), 0)) %>%
  spread(., key, kontakto_suma)

#----------
return(sujungta)
}
```

## Fun_matricu_paruosimas_atom

```{r}
fun_matricu_paruosimas_atom <- function(pdb_termo_lent, grupavimo_failas) {
visu_baltymu_kont_sumu_skirtumai <- data.frame() 
termo_skirtumai <- data.frame() #desine tiesiniu lygciu sistemos puse matricose 
#----
#Grupavimo lenteles sukurimas (reiklainga kitai funkcijai)
grupavimo_lentele <- grupavimo_failas %>% 
  mutate_all(na_if,"") %>% 
  tibble::column_to_rownames(var = "V1") %>% 
  rbind(solvent = c("solventsolvent"))

#-------
# Nulines lenteles kurimas (reikalinga kitai funkcijai)
grupes_pavadinimai <- rownames(grupavimo_lentele) 
nuline_lentele_atomu_grupiu_pavadinimai<- data.frame(1:(nrow(grupavimo_lentele)^2))

nuline_lentele_atomu_grupiu_pavadinimai$pirma <- data.frame(rep(grupes_pavadinimai, each = nrow(grupavimo_lentele)))
nuline_lentele_atomu_grupiu_pavadinimai$antra <- rep(grupes_pavadinimai, times = nrow(grupavimo_lentele))

matrica_pavadinimams_nuline <- as.matrix(data.frame(grupe1 = nuline_lentele_atomu_grupiu_pavadinimai$pirma, grupe2 = nuline_lentele_atomu_grupiu_pavadinimai$antra))

nuline_lentele_atomu <- matrica_pavadinimams_nuline %>% 
  split(., row(.)) %>% sapply(
  . %>% sort %>% paste(collapse = "-")
) %>% data.frame() %>% 
  rename("kontakto_tipas" = ".")


nuline_lentele_atomu$nuliai <- rep(0, times = nrow(nuline_lentele_atomu)) 

nuline_lentele_atomu <- nuline_lentele_atomu %>% 
  group_by(kontakto_tipas) %>% 
  summarise(nuliai = sum(nuliai)) %>% 
  transpose(make.names = "kontakto_tipas") %>% 
  select(-"solvent-solvent")

#-------
#wtx ir wt standartiniu lenteliu sukurimas
lizocimo_kontaktai_wt <- data.table::fread("./lizocimai/2LZM.contacts.interatom.table", na.strings = ".")

lizocimo_kontaktai_wt <- lizocimo_kontaktai_wt %>%
  mutate(V13 = recode_factor(V13, .missing = "solvent")) %>%
  mutate(V14 = recode_factor(V14, .missing = "solvent"))

wt_atom <- fun_atomu_grupiu_sumoms(lizocimo_kontaktai_wt, grupavimo_lentele, nuline_lentele_atomu)

lizocimo_kontaktai_wtx <- data.table::fread("./lizocimai/1L63.contacts.interatom.table", na.strings = ".")

lizocimo_kontaktai_wtx <- lizocimo_kontaktai_wtx %>%
  mutate(V13 = recode_factor(V13, .missing = "solvent")) %>%
  mutate(V14 = recode_factor(V14, .missing = "solvent"))

wtx_atom <- fun_atomu_grupiu_sumoms(lizocimo_kontaktai_wtx,  grupavimo_lentele, nuline_lentele_atomu)
#----
for (i in pdb_termo_lent$pdb) {
lizocimo_kontaktai <- data.table::fread(paste("./lizocimai/",i,".contacts.interatom.table", sep = ""), na.strings = ".")

lizocimo_kontaktai <- lizocimo_kontaktai %>%
  mutate(V13 = recode_factor(V13, .missing = "solvent")) %>%
  mutate(V14 = recode_factor(V14, .missing = "solvent"))

kontaktu_sumos_atom <- fun_atomu_grupiu_sumoms(lizocimo_kontaktai,  grupavimo_lentele, nuline_lentele_atomu)

viena_eilute <- pdb_termo_lent %>% 
  filter(pdb == i)
  
if (viena_eilute$WT == "wt") {
  wt_ir_lizocimas_atom <- rbind(wt_atom, kontaktu_sumos_atom) %>%
  transpose(keep.names = "kontakto_tipas") %>% 
  mutate(kont_sumu_skirtumas = V1 - V2) %>% 
  select(kontakto_tipas, kont_sumu_skirtumas) %>% 
  transpose(make.names = "kontakto_tipas")
} else {
  wt_ir_lizocimas_atom <- rbind(wtx_atom, kontaktu_sumos_atom) %>%
  transpose(keep.names = "kontakto_tipas") %>% 
  mutate(kont_sumu_skirtumas = V1 - V2) %>% 
  select(kontakto_tipas, kont_sumu_skirtumas) %>% 
  transpose(make.names = "kontakto_tipas")
}

visu_baltymu_kont_sumu_skirtumai <- rbind(visu_baltymu_kont_sumu_skirtumai, wt_ir_lizocimas_atom)
lizocimo_kontaktai = NULL
 }
termo_skirtumai <- pdb_termo_lent %>%
  select(-WT, -pdb)

return(list(visu_baltymu_kont_sumu_skirtumai_atom = as.matrix(visu_baltymu_kont_sumu_skirtumai),termo_skirtumai_atom = as.matrix(termo_skirtumai)))
}

```

## ML
### 5-fold CV

Reikalingu matricu sukurimas (VELIAU ISTRINTI BLOKA NES YRA PRIE TLS)
```{r message=FALSE}
matricu_lenteles <- fun_matricu_paruosimas_atom(pdb_termo_lent = pdb_tm_wt, grupavimo_failas = grupavimo_failas)

A <- matricu_lenteles$visu_baltymu_kont_sumu_skirtumai_atom
b <- c(matricu_lenteles$termo_skirtumai_atom)
dim(A)
```

```{r}
duomenys_cv <- data.frame(b, A)# %>% .[,-226]

trainingRowIndex <- sample(1:nrow(duomenys_cv), 0.8*nrow(duomenys_cv))  # row indices for training data
trainingData <- duomenys_cv[trainingRowIndex, ]  # model training data
testData  <- duomenys_cv[-trainingRowIndex, ]   # test data

# Build the model on training data -
lmMod <- lm(b ~ ., data=trainingData)  # build the model
distPred <- predict(lmMod, testData)
summary(lmMod) 

actuals_preds <- data.frame(cbind(actuals=testData$b, predicteds=distPred))  # make actuals_predicteds dataframe.
correlation_accuracy <- cor(actuals_preds) 
head(actuals_preds)

saveRDS(actuals_preds, file = 
  "rds-failai/teori_ir_apsk_temp_lm.rds")

r2_ml <- actuals_preds %>% 
  mutate(r2 = (actuals - predicteds)^2) %>% 
  summarise(r2 = round(sum(r2), 2))

ml_grafikas <- ggplot(actuals_preds %>% filter(predicteds > -200 & predicteds < 200)) +
aes(x = actuals, y = predicteds) +
    labs(x = "Teorine temperatura",
         y = "Apskaiciuota temperatura",
         title = paste0("LM (", atom_types, ")"),
         subtitle = paste0("r2 = ",r2_ml))+
 geom_point(size = 1L, colour = "#0c4c8a") +
 theme_minimal()


ml_grafikas

ggsave(ml_grafikas, device = "jpeg",filename = paste0(atom_types, "_ml_lm.jpeg") ,path = "/Users/user/Desktop/praktika/r-praktika/grafikai")

```


## TLS be CV

Reikalingu matricu sukurimas:
```{r message=FALSE}
matricu_lenteles <- fun_matricu_paruosimas_atomMMMMMMMMMMMMMMM(pdb_termo_lent = pdb_tm_wt, grupavimo_failas = grupavimo_failas)
```

Reiksmiu priskyrimas:
```{r}
A <- matricu_lenteles$visu_baltymu_kont_sumu_skirtumai_atom#[, -224]
b <- c(matricu_lenteles$termo_skirtumai_atom)
dim(A)
```

Surasti netinkamiems:
```{r}
rankifremoved <- sapply(1:ncol(A), function (x) qr(A[,-x])$rank)
which(rankifremoved == max(rankifremoved))
```

Koeficientu suradimas:
```{r}
tls_sprendimas_visi_baltymai <- 
  pracma::qrSolve(A, b)
```

Apskaiciuojamos temperaturos:
```{r}
apsk_temp_is_visu <- 
  A %*% tls_sprendimas_visi_baltymai
```

Sukuriama apskaiciuotu ir teoriniu temperaturu lentele:
```{r}
apsk_ir_teor_temp_is_visu <- cbind(pdb_tm_wt, data.frame(apsk_temp_is_visu)) %>% 
  select(-WT)

saveRDS(apsk_ir_teor_temp_is_visu, file = 
  "rds-failai/apsk_ir_teor_temp_is_visu.rds")
```

R2 skaiciavimas:
```{r}
r2_is_visu <- apsk_ir_teor_temp_is_visu %>% 
  mutate(r2 = (deltaTm - apsk_temp_is_visu)^2) %>% 
  summarise(r2 = round(sum(r2), 2))
```

```{r}
be_cv_grafikas <- ggplot(apsk_ir_teor_temp_is_visu) +
aes(x = deltaTm, y = apsk_temp_is_visu) +
    labs(x = "Teorine temperatura",
         y = "Apskaiciuota temperatura",
         title = paste0("Be CV (", atom_types, ")"),
         subtitle = paste0("r2 = ",r2_is_visu))+
 geom_point(size = 1L, colour = "#0c4c8a") +
 theme_minimal()

ggsave(be_cv_grafikas, device = "jpeg",filename = paste0(atom_types, "_be_cv.jpeg") ,path = "/Users/user/Desktop/praktika/r-praktika/grafikai")

```

# LOOCV

```{r}
duomenys_cv <- data.frame(b, A) %>% .[,-226]
eil_skaicius <- nrow(duomenys_cv)
apsk_ir_teor_temp_loo_cv <- data.frame()

for (i in 1:eil_skaicius) {

#Duomenys suskirstomi i train ir test
train_loo <- duomenys_cv[-i,]
test_loo <- duomenys_cv[i,]

#Atskiriamas train temperaturos stulpelis nuo kontaktu plotu stulpeliu
train_loo_teor_temp <- train_loo[,1]
train_loo_kontaktai <- train_loo[,-1]

#Apskaiciuojami koeficientai
  # rankifremoved <- sapply(1:ncol(A), function (x) qr(A[,-x])$rank)
  # print(which(rankifremoved == max(rankifremoved)))
koef_loo <- pracma::qrSolve(as.matrix(train_loo_kontaktai), as.matrix(train_loo_teor_temp))

#5
#Atskiriamas test temperaturos stulpelis nuo kontaktu plotu stulpeliu
test_loo_teor_temp <- test_loo[,1]
test_loo_kontaktai <- test_loo[,-1]

#Apskaiciuojamos temperaturos (test_kontaktaiXkoef)
apsk_temp_loo <- as.matrix(test_loo_kontaktai) %*% koef_loo

#Sudaroma teoriniu ir apskaiciuotu temperaturu lentele
apsk_ir_teor_temp_loo_cv <- data.frame(rbind(apsk_ir_teor_temp_loo_cv, cbind(data.frame(apsk_temp_loo), test_loo_teor_temp)))
}
apsk_ir_teor_temp_loo_cv

saveRDS(apsk_ir_teor_temp_loo_cv, file = 
  "rds-failai/apsk_ir_teor_temp_loo_cv.rds")
```

R2 skaiciavimas:
```{r}
r2_cv_loo <- apsk_ir_teor_temp_loo_cv %>% 
  mutate(r2 = (test_loo_teor_temp - apsk_temp_loo)^2) %>% 
  summarise(r2 = round(sum(r2), 2))
```

```{r}
apsk_ir_teor_temp_loo_cv_filter <- apsk_ir_teor_temp_loo_cv %>%
  filter(apsk_temp_loo > (-100) & apsk_temp_loo < 100)
  
cv_loo_grafikas <- ggplot(apsk_ir_teor_temp_loo_cv_filter) +
 aes(x = test_loo_teor_temp, y = apsk_temp_loo) +
    labs(x = "Teorine temperatura",
         y = "Apskaiciuota temperatura",
         title = paste0("LOOCV (", atom_types, ")"),
         subtitle = paste0("r2 = ", r2_cv_loo)) +
 geom_point(size = 1L, colour = "#0c4c8a") +
 theme_minimal()

ggsave(cv_loo_grafikas, device = "jpeg",filename = paste0(atom_types, "_loo_cv.jpeg") ,path = "/Users/user/Desktop/praktika/r-praktika/grafikai")
```

```{r}
cv_loo_grafikas
```
## 5-fold CV 

```{r}
duomenys_cv <- data.frame(b, A) %>% .[,-226]
flds <- createFolds(rownames(duomenys_cv), k = 5, list = TRUE, returnTrain = FALSE)
```

```{r}
apsk_ir_teor_temp_5_cv <- data.frame()
for (i in 1:5) {

#4
#Duomenys suskirstomi i train (4 foldai) ir test (1 foldas)
train_5 <- flds[-i] %>% unlist() %>% as.vector() 
test_5 <- flds[i] %>% unlist() %>% as.vector() 

#Atskiriamas train temperaturos stulpelis nuo kontaktu plotu stulpeliu
train_5_teor_temp <- duomenys_cv[train_5,] %>% .[,1]
train_5_kontaktai <- duomenys_cv[train_5,] %>% .[,-1]

#Apskaiciuojami koeficientai
rankifremoved <- sapply(1:ncol(A), function (x) qr(A[,-x])$rank)
print(which(rankifremoved == max(rankifremoved)))
koef_5 <- pracma::qrSolve(as.matrix(train_5_kontaktai), as.matrix(train_5_teor_temp))

#5
#Atskiriamas test temperaturos stulpelis nuo kontaktu plotu stulpeliu
test_5_teor_temp <- duomenys_cv[test_5,] %>% .[,1]
test_5_kontaktai <- duomenys_cv[test_5,] %>% .[,-1]

#Apskaiciuojamos temperaturos (test_kontaktaiXkoef)
apsk_temp_5 <- as.matrix(test_5_kontaktai) %*% koef_5

#Sudaroma teoriniu ir apskaiciuotu temperaturu lentele
apsk_ir_teor_temp_5_cv <- data.frame(rbind(apsk_ir_teor_temp_5_cv, cbind(data.frame(apsk_temp_5), test_5_teor_temp)))
}
apsk_ir_teor_temp_5_cv

saveRDS(apsk_ir_teor_temp_5_cv, file = 
  "rds-failai/apsk_ir_teor_temp_5_cv.rds")
```

R2 skaiciavimas:
```{r}
r2_cv_<- apsk_ir_teor_temp_cv %>% 
  mutate(r2 = (test_teor_temp - apsk_temp)^2) %>% 
  summarise(r2 = round(sum(r2), 2))
```

```{r}
apsk_ir_teor_temp_cv_filter <- apsk_ir_teor_temp_cv %>% 
  filter(apsk_temp > (-100) & apsk_temp < 100) 
  
cv_grafikas <- ggplot(apsk_ir_teor_temp_cv_filter) +
 aes(x = test_teor_temp, y = apsk_temp) +
    labs(x = "Teorine temperatura",
         y = "Apskaiciuota temperatura",
         title = paste0("CV (", atom_types, ")"),
         subtitle = paste0("r2 = ", r2_cv)) +
 geom_point(size = 1L, colour = "#0c4c8a") +
 theme_minimal()

ggsave(cv_grafikas, device = "jpeg",filename = paste0(atom_types, "_cv.jpeg") ,path = "/Users/user/Desktop/praktika/r-praktika/grafikai")
```
```{r}
cv_grafikas
```
## Grafiku braizymas

```{r}
be_cv_grafikas
cv_grafikas
```






