---
title: "lizocimai-bandymas"
author: "Ema Malinauskaite"
date: "1/12/2020"
output: html_document
---

```{r setup, include=FALSE}
knitr::opts_chunk$set(echo = TRUE)
```

```{r include=FALSE}
library("tidyverse")
library("data.table")
library("compareDF")
library("tidyr")
```

Duomenu ikelimas:
```{r}
lizocimo_kontaktai <- data.table::fread("./lizocimai2/2LZM.contacts.interresidue.table")
head(lizocimo_kontaktai)
```

Naudojamu kintamuju pervadinimas:
```{r}
lizocimo_kontaktai <- lizocimo_kontaktai %>%
  rename(
    ar_1 = V6,
    ar_2 = V13, 
    plotas = V15
  )
```

Paliekami tik reikalingi stulpeliai ir ismetami kontaktai su vandeniu:
```{r}
lizocimo_kontaktai <- lizocimo_kontaktai %>%
  mutate_if(is.character, as_factor) %>% 
  select(ar_1, ar_2, plotas) 
```

```{r}
head(lizocimo_kontaktai) 
```

Kontakto tipas sudaromas taip, kad pirma isrikiuojama eilute, tada sudaromas pavadinimas ir tuomet poras galima skaiciuoti neatsizvelgiant i tvarka:
```{r}
liz_kont_matrica <- as.matrix(data.frame(ar_1 = lizocimo_kontaktai$ar_1, ar_2 = lizocimo_kontaktai$ar_2))

surusiuoti_pavad <- liz_kont_matrica %>% 
  split(., row(.)) %>% sapply(
  . %>% sort %>% paste(collapse = "_")
) %>% data.frame

 head(surusiuoti_pavad)
```

Prijungiamas stulpelis su kontakto tipu prie pagrindines duomenu lenteles:
```{r}
lizocimo_kontaktai_ <- cbind(lizocimo_kontaktai, surusiuoti_pavad) %>% 
  rename(kontakto_tipas = ".")

lizocimo_kontaktai_
```

```{r}
sumos_pagal_kont <- lizocimo_kontaktai_ %>% 
  group_by(kontakto_tipas) %>% 
  summarise(kontakto_suma = sum(plotas)) 

head(sumos_pagal_kont)
```

# Nulines lenteles kurimas

Duomenu ikelimas:
```{r}
aminorugstys <- read_excel("/Users/user/Desktop/praktika/r-praktika/data/aminorugstys.xlsx",sheet = "Sheet1") 
```

```{r}
aminorugstys_matrica <- as.matrix(data.frame(ar_1 = aminorugstys$ar_1, ar_2 = aminorugstys$ar_2))

surusiuoti_pavad_ar <- aminorugstys_matrica %>% 
  split(., row(.)) %>% sapply(
  . %>% sort %>% paste(collapse = "_")
) %>% data.frame %>% 
  rename(kontakto_tipas = ".") %>% 
  group_by(kontakto_tipas) %>% 
  summarise()

nuline_lentele <- cbind(surusiuoti_pavad_ar, as.data.frame(rep(0, 230))) %>% 
  rename(kontakto_suma = "rep(0, 230)")

nuline_lentele_platusis <- spread(nuline_lentele, kontakto_tipas, kontakto_suma)
readr::write_rds(nuline_lentele_platusis, "./data/nuline_lentele_platusis.rds")
```



# Lenteles vertimas bendra forma

```{r}
sumos_pagal_kont_platusis <- spread(sumos_pagal_kont, kontakto_tipas, kontakto_suma)

sujungta <- full_join(nuline_lentele_platusis, sumos_pagal_kont_platusis)
sujungta <- gather(sujungta) %>% 
  rename(kontakto_tipas = key) %>% 
  group_by(kontakto_tipas) %>% 
  summarise(kontakto_suma = sum(value)) %>% 
  mutate_all(~replace(., is.na(.), 0))

sujungta
```
