---
title: "Duomenu lenteles statistikos"
author: "Ema Malinauskaite"
date: "2/5/2020"
output: html_document
---

```{r setup, include=FALSE}
knitr::opts_chunk$set(echo = TRUE)
```

```{r include=FALSE}
library("tidyverse")
#library("data.table")
```

Duomenu ikelimas:
```{r}
lizocimai_pagr <- readxl::read_excel("./data/pro_344_sm_suppinfo.xlsx", sheet = "pilnas") %>%
  as.data.frame(stringsAsFactors = FALSE)

names(lizocimai_pagr) <- make.names(names(lizocimai_pagr))
```

Duomenų tvarkymas:
```{r}
lizocimai_pagr <- lizocimai_pagr %>%
  mutate(WT = ifelse((str_detect(Protein, "WT\\*")) == TRUE, "wtx", "wt")) %>% 
  select(-Protein, -Activity, -Space.group, -Reoslution..A., -Comment, -Tm) %>% 
  rename(pdb = PDB.code, deltaTm = ΔTm, ddeltaG = ΔΔG ) %>% 
  mutate_if(is.character, as_factor)
```

Lenteles pdb parsiuntimui:
```{r}
pdb_wt <- lizocimai_pagr %>% 
  filter(WT == "wt") %>% 
  select(pdb) %>% 
  drop_na(pdb) 
  
data.table::fwrite(
  pdb_wt,
  file = "pdb_wt.txt",
  sep = "\t",
  dec = ".",
  row.names  = FALSE,
  col.names  = FALSE,
  na = ""
)

pdb_wtx <- lizocimai_pagr %>% 
  filter(WT == "wtx") %>% 
  select(pdb) %>% 
  drop_na(pdb)

data.table::fwrite(
  pdb_wtx,
  file = "pdb_wtx.txt",
  sep = "\t",
  dec = ".",
  row.names  = FALSE,
  col.names  = FALSE,
  na = ""
)
```


Apskaiciuojamos temperaturos (ne temperaturu skirtumai):
```{r}
lizocimai_pagr <- lizocimai_pagr %>%
  mutate(Tm = if_else(WT == "wt", deltaTm + 67.2, deltaTm + 65.8))
```

Duomenų peržiūra:
```{r}
summary(lizocimai_pagr)
head(lizocimai_pagr)
```

# Skaiciuojamos statistikos iskirscius pagal WT
Isskirscius pagal WT skaiciuojamos statistikos grupems:
```{r}
lizocimai_stat_WT_T <- lizocimai_pagr %>% 
  filter(!is.na(Tm)) 

lizocimai_stat_WT_T %>%
  group_by(WT) %>%
  summarise(Tm_vidurkis = mean(Tm),
            Tm_mediana = median(Tm),
            q1 = quantile(Tm, 0.25),
            q3 = quantile(Tm, 0.75),
            suma = n(),
            turi_pdb = sum(!is.na(pdb)))

lizocimai_stat_WT_G <- lizocimai_pagr %>% 
  filter(!is.na(ddeltaG)) 

lizocimai_stat_WT_G %>%
  group_by(WT) %>%
  summarise(G_vidurkis = mean(ddeltaG),
            G_mediana = median(ddeltaG),
            q1 = quantile(ddeltaG, 0.25),
            q3 = quantile(ddeltaG, 0.75),
            suma = n(),
            turi_pdb = sum(!is.na(pdb)))

lizocimai_stat_WT_pH <- lizocimai_pagr %>% 
  filter(!is.na(pH)) 

lizocimai_stat_WT_pH %>%
  group_by(WT) %>%
  summarise(pH_vidurkis = mean(pH),
            pH_mediana = median(pH),
            q1 = quantile(pH, 0.25),
            q3 = quantile(pH, 0.75),
            suma = n(),
            turi_pdb = sum(!is.na(pdb)))
```
## Grafikai
Lyginama temperatura wt ir wt*
```{r}
ggplot(lizocimai_stat_WT_T) +
 aes(x = WT, y = Tm) +
 geom_boxplot(fill = "green") +
 theme_minimal()
```

Lyginama deltaG wt ir wt*:
```{r}
ggplot(lizocimai_stat_WT_G) +
 aes(x = WT, y = ddeltaG) +
 geom_boxplot(fill = "#0c4c8a") +
 theme_minimal()
```

Lyginami pH wt ir wt*:
```{r}
ggplot(lizocimai_stat_WT_pH) +
 aes(x = WT, y = pH) +
 geom_boxplot(fill = "#ef562d") +
 theme_minimal()

```
# Skaiciuojamos statistikos isskirscius pagal pH

Patikrinami klasteriai:
```{r}
ggplot(lizocimai_pagr) +
 aes(x = pH, y = Tm) +
 geom_point(size = 1L, colour = "#0c4c8a") +
 theme_minimal()
```

Priskiriama grupe (is grafiko matome, kad yra 4 klasteriai):
```{r}
lizocimai_pagr <- lizocimai_pagr %>% 
  mutate(pH_grupe = as.factor(if_else(pH < 2.5, "pirma", 
                              if_else(pH < 4, "antra", 
                              if_else(pH < 6.1, "trecia", "ketvirta"))))) %>% 
  mutate(pH_grupe = fct_relevel(pH_grupe, "pirma", "antra", "trecia", "ketvirta"))

head(lizocimai_pagr)
```

Klasteriai pazymimi spalvomis:
```{r}
ggplot(lizocimai_pagr) +
 aes(x = pH, y = Tm, colour = pH_grupe) +
 geom_point(size = 1L) +
 scale_color_hue() +
 theme_minimal()
```



Isskirscius pagal pH gruper apskaiciuojamos statistikos grupems:
```{r}
lizocimai_stat_ph_T <- lizocimai_pagr %>% 
  filter(!is.na(Tm)) 

lizocimai_stat_ph_T %>%
  group_by(pH_grupe) %>%
  summarise(Tm_vidurkis = mean(Tm),
            Tm_mediana = median(Tm),
            q1 = quantile(Tm, 0.25),
            q3 = quantile(Tm, 0.75),
            suma = n(),
            turi_pdb = sum(!is.na(pdb)))

lizocimai_stat_ph_G <- lizocimai_pagr %>% 
  filter(!is.na(ddeltaG)) 

lizocimai_stat_ph_G %>%
  group_by(pH_grupe) %>%
  summarise(G_vidurkis = mean(ddeltaG),
            G_mediana = median(ddeltaG),
            q1 = quantile(ddeltaG, 0.25),
            q3 = quantile(ddeltaG, 0.75),
            suma = n(),
            turi_pdb = sum(!is.na(pdb)))
```

## Grafikai

Lyginamos temperaturos skirtingose pH grupese:
```{r}
ggplot(lizocimai_stat_ph_T) +
 aes(x = pH_grupe, y = Tm, fill = pH_grupe) +
 geom_boxplot() +
 scale_fill_hue() +
 theme_minimal()

```

Lyginama deltaG skirtingose pH grupese:
```{r}
ggplot(lizocimai_stat_ph_G) +
 aes(x = pH_grupe, y = ddeltaG, fill = pH_grupe) +
 geom_boxplot() +
 scale_fill_hue() +
 theme_minimal()

```
