---
title: "Duomenu lenteles statistikos"
author: "Ema Malinauskaite"
date: "2/5/2020"
output: html_document
---

```{r setup, include=FALSE}
knitr::opts_chunk$set(echo = TRUE)
```

```{r include=FALSE}
library("tidyverse")
#library("data.table")
```

Duomenu ikelimas:
```{r}
lizocimai_pagr <- readxl::read_excel("./data/pro_344_sm_suppinfo.xlsx", sheet = "pilnas") %>%
  as.data.frame(stringsAsFactors = FALSE)

names(lizocimai_pagr) <- make.names(names(lizocimai_pagr))
```

Duomenų tvarkymas:
```{r}
lizocimai_pagr <- lizocimai_pagr %>%
  mutate(WT = ifelse((str_detect(Protein, "WT\\*")) == TRUE, "wtx", "wt")) %>% 
  select(-Protein, -Activity, -Space.group, -Reoslution..A., -Comment, -Tm) %>% 
  rename(pdb = PDB.code, deltaTm = ΔTm, ddeltaG = ΔΔG ) %>% 
  mutate_if(is.character, as_factor)
```

Apskaiciuojamos temperaturos (ne temperaturu skirtumai):
```{r}
lizocimai_pagr <- lizocimai_pagr %>%
  mutate(Tm = if_else(WT == "wt", deltaTm + 67.2, deltaTm + 65.8))
```

Duomenų peržiūra:
```{r}
summary(lizocimai_pagr)
head(lizocimai_pagr)
```

# Skaiciuojamos statistikos iskirscius pagal WT
Isskirscius pagal WT skaiciuojamos statistikos grupems:
```{r}
lizocimai_stat_WT_T <- lizocimai_pagr %>% 
  filter(!is.na(Tm)) %>%
  group_by(WT) %>%
  summarise(Tm_vidurkis = mean(Tm),
            Tm_mediana = median(Tm),
            q1 = quantile(Tm, 0.25),
            q3 = quantile(Tm, 0.75),
            suma = n(),
            turi_pdb = sum(!is.na(pdb)))

lizocimai_stat_WT_T

lizocimai_stat_WT_G <- lizocimai_pagr %>% 
  filter(!is.na(ddeltaG)) %>%
  group_by(WT) %>%
  summarise(G_vidurkis = mean(ddeltaG),
            G_mediana = median(ddeltaG),
            q1 = quantile(ddeltaG, 0.25),
            q3 = quantile(ddeltaG, 0.75),
            suma = n(),
            turi_pdb = sum(!is.na(pdb)))

lizocimai_stat_WT_G

lizocimai_stat_WT_pH <- lizocimai_pagr %>% 
  filter(!is.na(pH)) %>%
  group_by(WT) %>%
  summarise(pH_vidurkis = mean(pH),
            pH_mediana = median(pH),
            q1 = quantile(pH, 0.25),
            q3 = quantile(pH, 0.75),
            suma = n(),
            turi_pdb = sum(!is.na(pdb)))

lizocimai_stat_WT_pH
```

# Skaiciuojamos statistikos isskirscius pagal pH

Paziurimi 33 ir 66 kvantiliai:
```{r}
lizocimai_pagr %>% 
  filter(!is.na(pH)) %>%
  summarise(pH_q33 = quantile(pH, 0.33),
            pH_q66 = quantile(pH, 0.66))
```

Priskiriama grupe:
```{r}
lizocimai_pagr <- lizocimai_pagr %>% 
  mutate(pH_grupe = as.factor(if_else(pH < 3, "mazas", 
                            if_else(pH < 5.4, "vidutinis", "didelis")))) %>% 
  mutate(pH_grupe = fct_relevel(pH_grupe, "mazas", "vidutinis", "didelis"))

head(lizocimai_pagr)
```

Isskirscius pagal pH gruper apskaiciuojamos statistikos grupems:
```{r}
lizocimai_stat_ph_T <- lizocimai_pagr %>% 
  filter(!is.na(Tm)) %>%
  group_by(pH_grupe) %>%
  summarise(Tm_vidurkis = mean(Tm),
            Tm_mediana = median(Tm),
            q1 = quantile(Tm, 0.25),
            q3 = quantile(Tm, 0.75),
            suma = n(),
            turi_pdb = sum(!is.na(pdb)))

lizocimai_stat_ph_T

lizocimai_stat_ph_G <- lizocimai_pagr %>% 
  filter(!is.na(ddeltaG)) %>%
  group_by(pH_grupe) %>%
  summarise(G_vidurkis = mean(ddeltaG),
            G_mediana = median(ddeltaG),
            q1 = quantile(ddeltaG, 0.25),
            q3 = quantile(ddeltaG, 0.75),
            suma = n(),
            turi_pdb = sum(!is.na(pdb)))

lizocimai_stat_ph_G
```





